臺灣高等法院臺中分院刑事判決　　　　　　　　　　　九十四年度交上易字第五號
　　上　訴　人　臺灣台中地方法院檢察署檢察官
　　被　　　告　丙○○
右上訴人因被告公共危險等案件，不服臺灣臺中地方法院九十三年度交易字第四一四
號中華民國九十三年十月二十九日第一審判決（起訴案號：臺灣臺中地方法院檢察署
九十三年度偵字第六六二二號、第九五三五號），提起上訴，本院判決如左：
    主      文
原判決撤銷。
丙○○服用酒類，不能安全駕駛動力交通工具而駕駛，處有期徒刑貳月，如易科罰金
，以佰元折算壹日；又因過失傷害人，處有期徒刑陸月，如易科罰金，以佰元折
算壹日。應執行有期徒刑柒月，如易科罰金，以佰元折算壹日。
    事      實
一、丙○○曾於民國八十九年間因過失傷害案件，經法院判處拘役五十五日，於八十
    九年四月二十五日易科罰金執行完畢（不構成累犯）。竟不知警惕，於九十二年
    十月二十七日二十三時三十分許，在嶺東商專飲用高粱酒約十分鐘後，其血液酒
    精濃度值為二一二ＭＧ／ＤＬ（換算酒精濃度呼氣值達每公升一‧○○九毫克）
    之情形下，已達不能安全駕駛動力交通工具之程度，本不應駕駛車輛，卻仍駕駛
    車牌號碼Ｍ三─一○一六號之自用小客車，沿臺中市○○○路由嶺東路往中臺路
    方向之內側車道行駛。嗣於同日二十三時三十五分許，途經臺中市○○○路電桿
    二八─五三六一號前，本應注意飲酒後吐氣所含酒精成份超過每公升○．二五毫
    克以上者，不得駕車，並應注意該路段之中央劃有分向限制線，禁止車輛跨越行
    駛，並不得迴轉，而依當時情形，又無不能注意之情事，竟疏未注意，竟在其血
    液酒精濃度值為二一二ＭＧ／ＤＬ（換算酒精濃度呼氣值達每公升一‧○○九毫
    克）之情形下，跨越分向限制線侵入對向車道行駛時，致其所駕駛之自用小客車
    之左前車頭撞及由對向沿臺中市○○○路由中臺路往嶺東路方向之外側車道行駛
    為乙○○所駕駛而搭載甲○○之車牌號碼Ｈ四─○八九二號之自用小客車左前車
    頭，乙○○因而受有頭部外傷合併腦震盪、前額撕裂傷、左側恥骨骨折、全身多
    處挫傷、擦傷等傷害，甲○○則受有頭部外傷合併腦震盪、左側眼臉撕裂傷、第
    三對腦神經受損之傷害。
二、案經乙○○訴由臺中市警察局第四分局報請臺灣臺中地方法院檢察署檢察官，及
    甲○○訴由臺灣臺中地方法院檢察署檢察官偵查起訴。
    理      由
一、訊據被告丙○○對其於右揭時地，酒醉不能安全駕駛及侵入來車道，駕駛上開自
    用小客車撞及告訴人乙○○上開自用小客車，致告訴人乙○○、甲○○受有上述
    傷害之事實，業已坦承不諱，核與告訴人乙○○、甲○○於警詢時所指訴之情節
    相符，並有中山醫學大學附設醫院診斷證明書二紙附卷可稽，而被告於送醫後經
    警抽血，測得其血液酒精濃度值為二一二ＭＧ／ＤＬ（換算酒精濃度呼氣值達每
    公升一‧○○九毫克），此有生化檢驗報告單附卷可稽。另被告於肇事後，經警
    測試或詢問過程時，有含糊不清之情事，此有測試觀察紀錄一份可稽。按汽車駕
    駛人飲酒後其吐氣所含酒精成份超過每公升○‧二五毫克以上者不得駕車，道路
    交通安全規則第一百十四條第二款定有明文。而服用酒類不能安全駕駛動力交通
    工具之認定，參考德國、美國之認定標準，對於酒精濃度呼氣已達每公升零點五
    五毫克或血液濃度達百分之零點一一以上，肇事率為一般正常人之十倍，應認為
    已達不能安全駕駛之標準（法務部八十八年五月十八日八八年度法檢字第一六六
    九號函參照），另就醫學文獻所知，酒精對人體的影響程度依血液中酒精濃度而
    定，當吐氣濃度達每公升○．五五毫克時，將造成反應較慢、感覺減低、影響駕
    駛等輕到中度之酒精中毒症狀。本案被告酒精濃度吐氣值已高達每公升一‧○○
    九毫克，仍違規駕車，參酌前述說明，顯已達不能安全駕駛之程度甚明。另依道
    路交通事故現場圖、道路交通事故調查報告表（一）、（二）及車損照片顯示，
    肇事路段之中央劃有分向限制線，禁止車輛跨越行駛，告訴人乙○○及被告所駕
    駛之自用小客車之左前車頭均損壞。而被告於警詢時供稱：伊酒後行駛永春南路
    往培德路方向行駛，伊看到對方車頭燈時，來不及煞車就撞上等語。告訴人乙○○於警詢時陳稱：伊當時係沿永春南路由中台路往嶺東路方向之外側車道行駛，
    看見被告之車由對向逆向駛來，伊立刻往右閃時已來不及閃避，伊車左前車頭直
    接與被告車左前頭發生碰撞等語。綜上研判，被告酒後已達不能安全駕駛而駕駛
    自用小客車，並駛越分向限制線侵入來車道行駛時，致其所駕駛之自用小客車之
    左前車頭撞及由對向為告訴人乙○○所駕駛而搭載甲○○自用小客車左前車頭，
    以致肇事。按汽車駕駛人飲酒後其吐氣所含酒精成份超過每公升○‧二五毫克以
    上者不得駕車，道路交通安全規則第一百十四條第二款定有明文。又按駕駛人駕
    駛汽車，應遵守道路交通標誌、標誌、號誌之指示。而分向限制線，用以劃分路
    面成雙向車道，禁止車輛跨越行駛，並不得迴轉，道路交通安全規則第九十條、
    道路交通標誌標線號誌設置規則第一百六十五條分別定有明文。被告於前揭時地
    駕車自應注意上開規定，且依當時情形並無不能注意之情形，竟疏於注意，於酒
    後已達不能安全駕駛而駕車，並駛越分向限制線侵入來車道行駛，以致肇事，被
    告之行為自有過失。況本案經送往臺灣省臺中市區車輛行車事故鑑定委員會鑑定
    結果，亦為相同之認定，此有該會九十三年七月十四日中市鑑字第○九三五四○
    一六○六號函所附之鑑定意見書附卷可稽，益徵被告之行為有過失，且其過失行
    為與告訴人乙○○、甲○○上述之傷害間，具有相當因果關係。是被告之犯行，
    洵堪認定。
二、核被告所為，係犯刑法第一百八十五條之三之服用酒類不能安全駕駛動力交通工
    具而駕駛罪及第二百八十四條第一項前段之過失傷害罪。又被告以一過失行為致
    告訴人乙○○、甲○○二人同時受有傷害，為一行為觸犯數個過失傷害罪名之想
    像競合犯，應從同一重之之過失傷害罪處斷。又被告所犯前開二罪間，犯意各別
    ，犯罪構成要件為互殊，應予分論併罰。而被告於酒後駕車，因而致人受傷，所
    犯過失傷害部分，自應依道路交通管理處罰條例第八十六條第一項加重其刑。原
    審審理結果認被告犯上述之罪予以論罪科刑，固非無見，惟原判決誤將主文欄之
    「主文」誤載為「犯罪事實」，自有未妥。另原判決對於被告與告訴人乙○○所
    駕駛之自用小客車之何部位發生相撞並未詳予記載，僅泛稱擦撞，亦有未妥。另
    被告曾於八十九年間因過失傷害案件，經法院判處拘役五十五日，於八十九年四
    月二十五日易科罰金執行完畢，此有臺灣高等法院被告前案紀錄表可稽，竟不知
    警惕，於酒後已達不能安全駕駛，仍不顧公眾之安危而冒然駕車，並駛越分向限
    制線侵入來車道行駛，以致肇事，其過失甚重，而告訴人乙○○、甲○○上述之
    傷勢亦非輕（但未達重傷害之程度），況且被告迄今仍未與告訴人乙○○、甲○○達成和解。是原判決就被告所犯不能安全駕駛部分，僅判處拘役五十五日，過
    失傷害部分經加重其刑後，僅判處有期徒刑五月，稍嫌過輕。檢察官上訴指摘原
    判決量刑過輕，為有理由，且原判決亦有上述可議之處，自應由本院將原判決撤
    銷改判。爰審酌被告前有過失傷害之紀錄，於酒醉後已不能安全駕駛，仍不顧公
    眾之安危，冒然駕車，其過失程度甚重，而造成告訴人受有上述之傷害非輕，且
    迄今未與告訴人達成和解，惟念及其事後已給付告訴人乙○○十四萬零四百零六
    元之部分損害（有郵政國內匯款執據影本可稽）及犯後能夠坦承犯行等一切情狀
    ，分別量處如主文所示之刑，並均諭知易科罰金之折算標準，及定其應執行刑。
據上論結，應依刑事訴訟法第三百六十九條第一項前段、第三百六十四條、第二百九
十九條第一項前段，道路交通管理處罰條例第八十六條第一項，刑法第一百八十五條
之三、第二百八十四條第一項前段、第五十五條、第四十一條第一項前段、第五十一
條第五款，罰金罰鍰提高標準條例第一條前段、第二條，判決如主文。
本案經檢察官丁○○到庭執行職務。
中      華      民      國      九十四     年     三      月    三十    日
                                臺灣高等法院臺中分院刑事第八庭
  審判長法  官  羅  得  村
                                            法  官  劉  榮  服
                                            法  官  巫  政  松
右正本證明與原本無異。
不得上訴。
                                            書記官  陳  妙  瑋
中      華      民      國      九十四     年     三      月    三十    日
附錄論罪科刑法條：
刑法第一百八十五條之三：
服用毒品、麻醉藥品、酒類或其他相類之物，不能安全駕駛動力交通工具而駕駛者，
處一年以下有期徒刑、拘役或三萬元以下罰金。
刑法第二百八十四條第一項：
因過失傷害人者，處六月以下有期徒刑，拘役或五百元以下罰金，致重傷者，處一年
以下有期徒刑、拘役或五百元以下罰金。
                                                                        Ｒ
